【裁判字號】    92,易,877
【裁判日期】    920820
【裁判案由】    竊盜
【裁判全文】
臺灣板橋地方法院刑事判決                          九十二年度易字第八七七號
    公  訴  人  臺灣板橋地方法院檢察署檢察官
    被      告  甲○○
右列被告因竊盜案件，經檢察官提起公訴（九十二年度偵字第八七七號），本院判決
如左：
    主  文
甲○○竊盜，處拘役肆拾日，如易科罰金，以佰元折算壹日。
扣案之鑰匙壹支沒收。
    事  實
一、甲○○意圖為自己不法之所有，於民國九十二年年一月二十四日上午八時許，在
    臺北縣新莊市○○路○段一六三號前，趁人不注意之際，以自備之鑰匙竊取乙○
    ○所有車號ＧＪＩ─八四八號重型機車，得手後供己騎用，嗣於九十二年二月七
    日下午十五時許，甲○○騎乘該機車行經臺北縣新莊市○○路二二七號前，為警
    查獲，並扣得甲○○所有供竊盜所用之鑰匙壹支。
二、案經臺北縣政府警察局新莊分局報請臺灣板橋地方法院檢察署檢察官偵查起訴。
    理  由
一、訊據被告甲○○矢口否認有右揭竊盜犯行，辯稱：伊在路上遇到伊朋友「明公」
    坐輪椅要去買彩券，伊推他去，半路很累伊就把他推到銀行吹冷氣，因銀行內很
    多人，伊到銀行外面，銀行外面有很多機車，伊坐在其中一台機車上，警察過來
    說這是贓車，伊說伊不知道，伊沒有偷，車子是停在銀行前面云云，經查，右揭
    事實，業據被害人乙○○於警訊時指述纂詳，並有臺北縣警察局贓物認領保管單
    及車輛竊盜、車牌失竊資料個別查詢報表各一份附於偵查卷可憑，復有扣案之鑰
    匙一支足資佐證，且被告已於警訊、偵查中供承其有竊取車號ＧＪＩ─八四八號
    重機車之行為，雖被告於警訊、偵查中辯稱：伊係在新莊省立醫院旁竊取，伊是
    看見機車鑰匙未拔下來，才把機車騎走云云，惟其所辯既與被害人所述遭竊情節
    未符，復與常情有違，應係飾卸之詞，不足採信，益見被告於本院審理時所辯稱
    ：該機車係停在銀行前面云云，委無足取。是本件事證已臻明確，被告犯行洵堪
    認定，應予依法論處。
二、核被告甲○○所為，係犯刑法第三百二十條第一項之竊盜既遂罪。爰審酌被告之
    素行、犯罪之動機、目的、手段及犯罪所得等一切情狀，量處如主文所示之刑，
    並諭知易科罰金之折算標準，以示懲儆。至扣案之鑰匙壹支，係被告所有供犯罪
    所用之物，爰併依刑法第三十八條第一項第二款宣告沒收。
據上論斷，應依刑事訴訟法第二百九十九條第一項前段，刑法第三百二十條第一項、
第四十一條第一項前段、第三十八條第一項第二款，罰金罰鍰提高標準條例第一條前
段、第二條，判決如主文。
本案經檢察官伍逸康到庭執行職務。
中      華      民      國    九十二    年      八      月     二十     日
      臺灣板橋地方法院刑事第三庭
                                          法  官  葉  靜  芳
右正本證明與原本無異。
如不服本判決，應於判決送達後十日內向本院提出上訴狀 (應附繕本) ，上訴於
臺灣高等法院。
                                          書記官  陳  昭  綾
中      華      民      國      九十二      年    八    月  二十      日
附錄本案論罪科刑法條全文
刑法第三百二十條第一項
刑法第三百二十條
意圖為自己或第三人不法之所有，而竊取他人之動產者，為竊盜罪，處五年以下有期
徒刑、拘役或五百元以下罰金。
意圖為自己或第三人不法利益，而竊佔他人之不動產者，依前項之規定處斷。
前二項之未遂犯罰之。


司法院資訊處製作；財團法人民間司法改革基金會備份。
